臺灣彰化地方法院刑事判決
104年度訴字第372號
抗  告  人
即  受刑人  吳秉軒



上列抗告人即受刑人因沒入保證金案件，不服本院民國106年7月
10日裁定（104年度訴字第372號），提起抗告，本院裁定如下：
    主  文
抗告駁回。 
    理  由
一、抗告意旨如附件抗告狀所載。
二、按抗告期間，除有特別規定外，為5日，自送達裁定後起算
    ；原審法院認為抗告不合法律上之程式或法律上不應准許，
    或其抗告權已經喪失者，應以裁定駁回之，刑事訴訟法第40
    6條前段、第408條第1項前段分別定有明文。準此，當事人
    抗告自應遵守抗告之不變期間，而抗告之不變期間應為送達
    後起算5日，倘當事人逾時始提起抗告，自不合法律上之程
    式，原審法院應以裁定駁回之。次按送達文書，除本章有特
    別規定外，準用民事訴訟法之規定；送達於住所或居所不獲
    會晤應受送達人，亦無受領文書之同居人或受僱人者，得將
    文書寄存送達地之自治或警察機關，並作送達通知書2 份，
    1 份黏貼於應受送達人住居所門首，另1份置於該送達處所
    信箱或其他適當位置，以為送達；寄存送達，自寄存之日起
    ，經10日發生效力，此為刑事訴訟法第62條及民事訴訟法第
    137條前段、第138條第1項、第2項規定甚明。
三、經查：
  ㈠抗告人前因違反毒品危害防制條例案件，經依臺灣彰化地方
    檢察署檢察官指定之保證金額新臺幣（下同）5萬元，由具
    保人吳火盛繳納現金後，將抗告人釋放，後抗告人經本院合
    法傳喚，無正當理由不到庭，再命警拘提，亦拘提無著，經
    本院於民國106年7月10日以104年度訴字第372號裁定將具保
    人所繳納之保證金5萬元沒入，嗣該裁定向抗告人於「彰化
    縣○○鄉○○街00○00號」之住所為送達，因未獲會晤抗告人本
    人，亦無得受領該裁定之同居人或受僱人，乃於106年7月19
    日寄存於馬鳴警察派出所等情，有上開刑事裁定書、送達證
    書在卷可佐，並經本院調閱上開卷宗核閱屬實，揆諸前揭規
    定及說明，上開裁定於106年7月29日（即106年7月19日加計
    10日）發生送達之效力，抗告人未於送達後5日內提起抗告
    ，而遲至111年3月7日始向監所長官提出抗告狀，有抗告狀
    上收文戳章可佐，足見本件抗告已逾法定期間。
  ㈡再者，於原裁定送達暨生效期間，抗告人並未有在監執行或
    受羈押之情事，此有臺灣高等法院在監在押全國紀錄表1件
    在卷可查。又抗告人當時並無遷移戶籍地，亦有個人戶籍資
    料查詢結果1件存卷可佐，且未見抗告人陳報其另有居所或
    變更送達處所等情，亦經本院依職權調閱本案卷宗確認無訛
    ，堪認抗告人於原裁定送達期間暨生效期間並未有變更住所
    之狀況，是其住所於原裁定送達暨生效期間既未曾遷移，原
    裁定送達於抗告人住所地時，經寄存於轄區內之馬鳴警察派
    出所，經核並無違誤。
四、綜上所述，抗告人具狀向本院提起抗告，顯已逾法定期間，
    屬違背法律上之程式，且依其情形無從補正，依首揭法條規
    定，本件抗告自應予駁回。
據上論斷，依刑事訴訟法第408條第1項前段，裁定如主文。 
中　　華　　民　　國　　111 　年　　5 　　月　　18　　日
                  刑事第六庭  審判長法  官  吳永梁
                                    法  官  張琇涵
                                    法  官  范馨元
以上正本證明與原本無異。
不得抗告。
中　　華　　民　　國　　111 　年　　5 　　月　　18　　日
                                    書記官  許原嘉